# 共同研发合同取消的账务处理

提问人：一 朵 夕阳花 时间：2021-02-09 14:50:42
合同描述
甲方：研发方
乙方：收益方
合同重要条款
资源投入：项目以样机研发的方式开展，甲方为研发和制造方，乙方为使用和采购方，项目成本预算为 70 万元（物料相关的成本 40 万由乙方出资，研发费用 30 万由甲方出）
付款方式：①涉及方案前支付30%（ 12 万）；②方案确认后支付60%（ 24 万）；③投入中期支付10%（ 4 万）
研发时间： 2018 年 11 月-2019年 5 月，项目如需延长另行商议
成果归属：研发样机的所有权归属乙方，研发样机的知识产权属甲乙方共同共有，项目研发过程中形成的共有部门知识产权可共同申请专利设备销售问题：乙方在设备销售的前期对设备具有独享性，此期间甲方不可对第三方销售。期间过后，甲方对第三方销售有一个利润分配方案目前该项目存在的问题
①该设备已经生产出来，但是乙方对该设备验收不合格，合同取消
②该项验收已经预收 12 万元，该 12 万大概率不打算退回（目前还在协商），不退回的账务处理如何？针对 12 万元应开具什么发票？
③该设备研发的成本为 13 万多，该成本应进入什么科目？

回答人：chenyiwei
1 、甲方应将已发生的研发成本计入营业成本。如果合同解除后，甲方还有意愿及可能继续在现有研发样机的基础上改进该产品，并后续独立对外销售的，也可以列入研发费用。
2 、预收的 12 万元列入合同负债，在后续确定无需退回后，转入营业收入。